臺灣高雄地方法院刑事判決　　　　　　　96年度訴字第1118號
公　訴　人　臺灣高雄地方法院檢察署檢察官
被　　　告　乙○○○
　　　　　　　　　　　（現在臺灣高雄監獄執行）
上列被告因毒品危害防制條例案件，經檢察官提起公訴（96年度
毒偵字第523 、615 、1407 號）及移送併辦（96年度毒偵字第
3260 、2338 、1918、2251、2590號），本院判決如下：
    主  文
乙○○○施用第一級毒品，累犯，處有期徒刑壹年肆月。扣案第
一級毒品海洛因貳包（合計驗後淨重零點零參肆公克，含包裝袋
貳只），沒收銷燬之。
    事  實
一、乙○○○前因毒品危害防制條例案件，經觀察、勒戒後，認
    無繼續施用毒品之傾向，於民國 88年5月20日執行完畢釋放
    ，又於觀察、勒戒執行完畢釋放後5 年內之92年間，復因施
    用第一、二級毒品案件，經本院以92年度訴字笫2052號分別
    判處有期徒刑1 年、8 月並確定；另違反洗錢防制法案件經
    本院以93年度簡字笫255 號判處有期徒刑3 月確定，合併應
    執行有期徒刑為1 年8 月，而於94年8 月31日縮刑期滿執行
    完畢。詎其未能戒絕毒癮，復於上開觀察、勒戒處分執行完
    畢釋放後五年內，基於施用第一級毒品海洛因之犯意，自95
    年12月4 日下午1 時許起，至96年3 月15日之某時止，在其
    上址住處，以針筒注射或摻入香菸內吸食之方式，接續施用
    海洛因8 次。嗣先後於附表所示時、地為警查獲，並扣得如
    附表所示之海洛因2 包（合計驗後淨重0.034 公克）
二、案經高雄市政府警察局鼓山分局、三民第一分局、左營分局
    報告臺灣高雄地方法院檢察署檢察官偵查起訴及移送併辦。
    理  由
一、本件被告乙○○○所犯係死刑、無期徒刑、最輕本刑為3 年
    以上有期徒刑以外之罪，其於本院準備程序中就被訴事實為
    有罪之陳述，經告知簡式審判程序之旨，並聽取公訴人及被
    告之意見後，合議庭裁定由受命法官獨任進行簡式審判程序
    。
二、被告於本院審理中對於上揭犯罪事實均坦承不諱，佐以被告
    先後於附表所示時、地為警查獲後，經提供乾淨空瓶由其親
    自排放尿液並封緘送驗結果，均呈嗎啡陽性反應（施用第一
    級毒品海洛因之代謝物），此有如附表「驗尿報告欄」所示
    濫用藥物尿液檢驗報告及警局採尿代碼對照表在卷可稽。另
    被告遭警查獲白粉2 包，經送鑑定結果，均含海洛因成分（
    合計驗前淨重0.068 公克，驗後淨重0.034 公克），有卷附
    如附表所示高雄市立凱旋醫院濫用藥物成品檢驗鑑定書2 份
    足據，堪認被告之自白與事實相符。被告如事實欄所示經觀
    察、勒戒執行完畢及施用毒品之前案紀錄，有臺灣高等法院
    被告全國前案紀錄表及施用毒品案件紀錄表附卷可查，其於
    觀察、勒戒執行完畢釋放後5 年內，再犯本件施用毒品之罪
    ，事證明確，自應依法論科。
三、查海洛因為毒品危害防制條例第2 條第2 項第1 款所定第一
    級毒品，不得施用、持有。核被告所為，係犯同條例第10條
    第1 項之施用第一級毒品罪。被告持有第一級毒品海洛因進
    而施用，其持有之低度行為應為施用之高度行為所吸收，不
    另論罪。按毒品危害防制條例所稱之毒品，依該條例第2 條
    第1 項規定之定義，指具成癮性、濫用性及對社會危害性之
    麻醉藥品與其製品及影響精神物質與其製品。而施用毒品者
    ，屬多次反覆實行之犯罪類型，具犯罪之依賴性而為常習犯
    ，如從施用毒品者之主觀犯意與客觀行為加以觀察，依社會
    通念應認評價為包括一罪，自應論以接續犯，並收限縮數罪
    併罰範圍之效（刑法第56條修正理由第4 點參照）。本案被
    告先後遭查獲施用八次海洛因毒品，施用地點均在其住處，
    場所具有密接性，足見其毒癮匪淺，已具相當之成癮性及施
    用毒品之慣習性，是其所為上開多次施用毒品之犯行，主觀
    上應係基於單一之犯罪意思，客觀上無論犯罪時間、次數、
    場所均密接相連，應認構成接續犯，評價為包括一罪為恰。
    移送併辦部分與起訴事實既具有接續犯之實質上一罪關係，
    本院自應一併審理。又被告有如事實欄所載有期徒刑執行完
    畢之前案紀錄，有臺灣高等法院被告前案紀錄表在卷可稽，
    其於有期徒刑執行完畢釋放後5 年以內，故意再犯本件有期
    徒刑以上之罪，為累犯，應依刑法第47條第1 項之規定加重
    其刑。審酌被告於業經觀察、勒戒之矯治程序，又接續多次
    施用毒品，顯見其未能戒斷施用毒品惡習，改過意志不堅，
    自應予以相當程度之刑事責難，惟施用毒品本質係自傷行為
    ，尚未直接危及他人，非反社會性之犯罪，且其犯罪後已坦
    承犯行，並斟酌其施用毒品期間、次數、頻率與前科素行等
    一切情狀，量處如主文所示之刑，以示懲儆。扣案如附表所
    示之白粉均含第一級毒品海洛因成分，業已審認如上，均依
    毒品危害防制條例第18條第1 項前段宣告沒收銷燬之。包裝
    袋用以直接包覆毒品，衡情已難與所包覆之毒品絕對析離，
    應整體視之為毒品，併予宣告沒收銷燬。至鑑驗耗用之毒品
    既已滅失，自無庸宣告沒收銷燬，附此敘明。
據上論斷，應依刑事訴訟法第273 條之1 第1 項、第284 條之1
、第299 條第1 項前段，毒品危害防制條例第10條第1 項、第18
條第1項前段，刑法第11條、第47條第1 項，判決如主文。
本案經檢察官甲○○到庭執行職務。
中　　華　　民　　國　　96　　年　　5 　　月　　29　　日
                  鳳山刑事第二庭    法　官  李嘉益
以上正本證明與原本無異。
如不服本判決，應於收受送達後10日內向本院提出上訴書狀。
中　　華　　民　　國　　96　　年　　5 　　月　　29　　日
　　　　　　　　　　　　　　　　　　書記官  郭南宏
附錄本案論罪科刑法條：
毒品危害防制條例第10條
施用第一級毒品者，處 6 月以上 5 年以下有期徒刑。
施用第二級毒品者，處 3 年以下有期徒刑。
附表：
┌──┬────┬────────┬─────────────┬──────────┐
│編號│偵查案號│  查獲時地      │     驗 尿 報 告          │     扣案物品       │
├──┼────┼────────┼─────────────┼──────────┤
│ 1  │96年毒偵│95年12月 4日12時│高雄市立凱旋醫院95年12月13│                    │
│    │字第 615│35分許，因接獲民│日濫用藥物尿液檢驗報告、高│                    │
│    │號      │眾報案在高雄市鼓│雄市政府警察局鼓山分局95年│                    │
│    │        │山區○○路6巷16 │查獲毒品案件嫌疑人尿液代碼│                    │
│    │        │號旁空屋查獲    │-姓名對照登記表（尿液編號 │                    │
│    │        │                │E322）                    │                    │
├──┼────┼────────┼─────────────┼──────────┤
│ 2  │96年毒偵│96年12月 5日 9時│高雄市立凱旋醫院95年12月16│                    │
│    │字第 523│35分許，因竊盜案│日濫用藥物尿液檢驗報告、  │                    │
│    │號      │在高雄市三民區哈│真實姓名對照表（尿液編號  │                    │
│    │        │爾濱街與天津街23│G369）                    │                    │
│    │        │巷口查獲        │                          │                    │
├──┼────┼────────┼─────────────┼──────────┤
│ 3  │96年毒偵│96年 1月 9日10時│高雄市立凱旋醫院96年 1月29│                    │
│    │字第1407│10分許，因竊盜案│日濫用藥物尿液檢驗報告、高│                    │
│    │號      │件在高雄市鼓山區│雄市政府警察局鼓山分局95年│                    │
│    │        │馬卡道路1號前查 │查獲毒品案件嫌疑人尿液代碼│                    │
│    │        │獲              │-姓名對照登記表（尿液編號 │                    │
│    │        │                │E009）                    │                    │
├──┼────┼────────┼─────────────┼──────────┤
│ 4  │96年毒偵│96年1月30日17時 │高雄市立凱旋醫院96年 2月12│                    │
│    │字第2251│30分許，在高雄市│日濫用藥物尿液檢驗報告、高│                    │
│    │號      │左營區○○路240 │雄市政府警察局左營分局96年│                    │
│    │        │號遭警盤檢查獲  │度查獲煙毒案件尿液送驗代碼│                    │
│    │        │                │-姓名對照管制表（尿液編號 │                    │
│    │        │                │C034）                    │                    │
├──┼────┼────────┼─────────────┼──────────┤
│ 5  │96年毒偵│96年2月6日3時40 │高雄市立凱旋醫院96年 2月12│                    │
│    │字第2338│分許，在高雄市政│日濫用藥物尿液檢驗報告、高│                    │
│    │號      │府警察局新興分局│市警局新興分局煙毒尿液送驗│                    │
│    │        │中山路派出所接受│登記代碼對照表（尿液編號  │                    │
│    │        │採集尿液檢驗查悉│A075）                    │                    │
├──┼────┼────────┼─────────────┼──────────┤
│ 6  │96年毒偵│96年 2月 6日22時│高雄市立凱旋醫院96年2月26 │疑似海洛因粉末1 包：│
│    │字第1918│30分許，在高雄市│日濫用藥物尿液檢驗報告、毒│高雄市立凱旋醫院96年│
│    │號      │鼓山區○○○路陸│品案件尿液送驗編號與真實姓│3月9日高市凱醫驗字第│
│    │        │橋下因形跡可疑為│名對照表（尿液編號G050）  │3571號濫用藥物成品檢│
│    │        │警盤查查獲      │                          │驗鑑定書，檢驗結果確│
│    │        │                │                          │係第一級毒品海洛因（│
│    │        │                │                          │驗前淨重0.64公克，驗│
│    │        │                │                          │後淨重0.033公克）   │
├──┼────┼────────┼─────────────┼──────────┤
│ 7  │96年毒偵│96年2月15日17時 │高雄市立凱旋醫院96年3月5日│疑似海洛因粉末1 包：│
│    │字第2590│0分許，在高雄市 │濫用藥物尿液檢驗報告、高雄│高雄市立凱旋醫院96年│
│    │號      │鼓山區○○○路與│市政府警察局鼓山分局95年查│4月9日高市凱醫驗字第│
│    │        │銀川街口因形跡可│獲毒品案件嫌疑人尿液代碼- │3787號濫用藥物成品檢│
│    │        │疑為警盤查查獲  │姓名對照登記表（尿液編號  │驗鑑定書，檢驗結果確│
│    │        │                │E112）                    │係第一級毒品海洛因（│
│    │        │                │                          │驗前淨重0.004公克， │
│    │        │                │                          │驗後淨重0.001公克） │
├──┼────┼────────┼─────────────┼──────────┤
│ 8  │96年毒偵│96年3月16日12時 │高雄市立凱旋醫院96年3月 23│                    │
│    │字第3260│10分許，在高雄市│日濫用藥物尿液檢驗報告、高│                    │
│    │號      │鼓山區○○○路  │雄市政府警察局鼓山分局95年│                    │
│    │        │588巷20號處所為 │查獲毒品案件嫌疑人尿液代碼│                    │
│    │        │警通緝查獲      │-姓名對照登記表（ 尿液編號│                    │
│    │        │                │E143）                    │                    │
└──┴────┴────────┴─────────────┴──────────┘
